# 陈老师，同一控制下追溯调整合并比例问题

提问人：awakenstriving 时间：2015-11-02 23:06:17
在证监会发布的《 2014 年上市公司年报会计监管报告》中有一个问题提到：合并中纳入合并日之前财务报表合并范围的股权比例，应为合并中自最终控制方购买的股权比例，不应包括从外部（独立第三方）取得的部分。 举个例子： 2013 年 1 月A、B、C公司投资设立D公司，其中A持股80%，B公司持股15%，C公司持股5%；同时A公司全资控制B公司.2015年 1 月B公司向C公司收购其持有的D公司全部5%股权，向A公司收购其持有的D公司70%股权，收购后B公司持有D公司90%股权。同一控制下B合并报表追溯调整合并D的合并股权比例是否为：70%+15%=85%

回答人：chenyiwei
可以这样理解。参考《瑞华研究 2010 ～ 2014 汇编》之“问题3-2-34（与同一控制下企业合并同时完成的收购少数股权交易）”。